Minutes et répertoires du notaire Édouard LEFÈBVRE de SAINT-MAUR, 6 avril 1831 - 27 février 1862 (étude IV)
Archives nationales
- Minutes de Édouard LEFÈBVRE de SAINT-MAUR, 6 avril 1831 - 27 février 1862; MC/ET/IV/1145 - MC/ET/IV/1363
  - Minutes. 1851, octobre - décembre, octobre - décembre 1851; MC/ET/IV/1273
    - Mainlevee, hypotheque sur maison, Rouen (Seine-Maritime) rue de l'Hopital, 24., 24 novembre 1851; MC/ET/IV/1273
      Relations: liquidateur(s) judiciaire(s) de l'intervenant 8.
      Nom, qualité: (M.) Duval Vaucluse, Paul.
      Domicile: Paris (Paris) rue Grange-aux-Belles, 5.
      Nom, qualité: (M.) Gouin, Alexandre Henry.
      Profession: docteur-en-medecine, Ternes (Paris).
      Domicile: Ternes (Paris) rue des Lombards, 36.
      Relations: héritier de l'intervenant 5, héritier de l'intervenant 6.
      Relations: épouse de l'intervenant 4, fille de l'intervenant 6.
      Nom, qualité: (Mme ou Mlle) Colle, Marie Catherine Therese.
      Relations: veuve de l'intervenant 7.
      Nom: Banque Gouin
    - Quittance, solde pour travaux d'architecture, 6991f, Clichy (Hauts-de-Seine)., 25 novembre 1851; MC/ET/IV/1273
      Domicile: Paris (Paris) rue Monsieur-le-Prince, 26.
      Nom, qualité: (M.) Eichthal D', Adolphe.
      Profession: president du conseil d'administration, Paris, rue de la Chaussée-d'Antin, 18.
      Nom: Société Le Blanc de Zinc
    - Succession, inventaire apres décès., 27 novembre 1851; MC/ET/IV/1273
      Nom, qualité: (Mme ou Mlle) Delarue, Adelaide Francoise.
      Domicile: Paris (Paris) rue Dupetit-Thouars, 18.
      Nom, qualité: (M.) Brard, Pierre Antoine.
    - Procuration rente publique, dépôt, vente de rente etat 5%, 250f., 28 novembre 1851; MC/ET/IV/1273
      Nom, qualité: (M.) Cabarrus, Jean Valere Auguste.
      Profession: ingenieur des ponts-et-chaussees, Pau (Pyrénées-Atlantiques).
      Domicile: Pau (Pyrénées-Atlantiques).
      Nom, qualité: (M.) Cabarrus, Francois Gustave.
      Profession: avocat, Pau (Pyrénées-Atlantiques).
    - Procuration rente publique, dépôt, vente de rente etat 5%, 150f., 28 novembre 1851; MC/ET/IV/1273
      Nom, qualité: (M.) Cabarrus, Jean Adolphe.
      Relations: fils de l'intervenant 1, frère de l'intervenant 2
    - Mariage., 1er décembre 1851; MC/ET/IV/1273
      Nom, qualité: (M.) Sellies, Eugene Prosper Francois.
      Profession: lieutenant, Bergues (Nord).
      Domicile: Bergues (Nord).
      Nom, qualité: (M.) Sellies, Emmanuel.
      Nom, qualité: (Mme ou Mlle) Saint-Yon, Caroline Augustine Catherine Sophie.
      Domicile: Saint-Cloud (Hauts-de-Seine) Palais.
      Nom, qualité: (M.) Saint-Yon, Antoine Philippe.
      Profession: capitaine (retraite), Saint-Cloud (Hauts-de-Seine).
      Domicile: Saint-Cloud (Hauts-de-Seine) Palais
    - Donation entre vifs., 2 décembre 1851; MC/ET/IV/1273
      Nom, qualité: (M.) Debaise, Francois Leopold.
      Profession: boulanger, Paris.
      Domicile: Paris (Paris) rue Notre-Dame-de-Nazareth, 40.
      Nom, qualité: (Mme ou Mlle) Thirouin, Louise Fanny Arthemise.
    - Mariage., 3 décembre 1851; MC/ET/IV/1273
      Nom, qualité: (M.) Lecuyer, Michel Adolphe.
      Domicile: Paris (Paris) rue des Lombards, 36.
      Nom, qualité: (M.) Lecuyer, Andre Paul.
      Nom, qualité: (Mme ou Mlle) Lefranc, Marie Jeanne Clemence.
      Domicile: Paris (Paris) Palais National, Galerie de la Rotonde, 86.
      Nom, qualité: (M.) Lefranc, Denis Jean Baptiste.
      Profession: orfevre joaillier, Paris.
      Domicile: Paris (Paris) Palais National, Galerie de la Rotonde, 86
    - Notoriete, prenoms., 6 décembre 1851; MC/ET/IV/1273
    - Obligation, emprunt, 12000f., 9 décembre 1851; MC/ET/IV/1273
      Nom, qualité: (M.) Chaudet, Louis Antoine Jean.
      Domicile: Boulogne-Billancourt (Hauts-de-Seine).
      Nom, qualité: (Mme ou Mlle) Chaudet, Genevieve Antoinette.
      Domicile: Paris (Paris) quai Valmy, 241.
      Nom, qualité: (M.) Richard, Martin.
      Profession: boulanger
    - Succession, quittance, paiement d'une propriété, 59290f, Belleville (Paris)., 9 décembre 1851; MC/ET/IV/1273
      Nom, qualité: (M.) Bertrand, Andre.
      Nom, qualité: (Mme ou Mlle) Charruand, Marie Anne.
    - Procuration acte, emprunt, 300000f., 12 décembre 1851; MC/ET/IV/1273
      Nom, qualité: (M.) Ambert, Jean Marie Gustave.
      Profession: receveur general du departement de la drome, Valence (Drôme).
      Domicile: Valence (Drôme).
      Nom, qualité: (M.) Billaud, Alcide Frederic.
      Profession: syndic des agents de change, Paris.
      Domicile: Paris (Paris) rue de la Michodiere, 8
    - Declaration de commande, maison et dependances, 18450f, Brunoy (Essonne)., 12 décembre 1851; MC/ET/IV/1273
      Nom, qualité: (M.) Cardon, Paul Justin.
      Domicile: Paris (Paris) rue des Fosses-St-Germain-l'Auxerrois, 8.
      Profession: agree près le tribunal dee commerce (ancien), Paris
    - Bail, maison et terrain, 750f, Montrouge (Hauts-de-Seine)., 13 décembre 1851; MC/ET/IV/1273
      Nom, qualité: (M.) Ozouf, Jean Louis.
      Profession: jardinier, Montrouge (Hauts-de-Seine).
      Domicile: Montrouge (Hauts-de-Seine)
    - Procuration rente publique, depot., 13 décembre 1851; MC/ET/IV/1273
      Nom, qualité: (M.) Gallet, Marie Louis Augustin.
    - Procuration rente publique, depot., 13 décembre 1851; MC/ET/IV/1273
      Nom, qualité: (M.) Sully, Alexandre.
      Profession: propriétaire, Anses-d'Arlets (martinique (la)).
      Domicile: Anses-d'Arlets (les) (martinique (la)).
    - Proces-verbal d'enchères, dépôt, propriété, Paris (Paris) avenue des Champs-Elysees, Jardin Beaujon., 13 décembre 1851; MC/ET/IV/1273
      Nom, qualité: (Mme ou Mlle) Lormier-Lagrave, Jeanne Genevieve.
      Domicile: Paris (Paris) rue Blanche, 37.
      Relations: séparé(e) de l'intervenant 2.
      Nom, qualité: (M.) Hamelin, Antoine Marie Romain.
      Nom, qualité: (M.) Rougevin, Jean Joseph.
      Domicile: Paris (Paris) rue du Port-Mahon, 12.
      Nom, qualité: (M.) Cottin, Alexandre Pierre.
      Profession: notaire (ancien), Paris.
      Domicile: Paris (Paris) rue Saint-Florentin, 15
    - Procuration générale, gestion de maison de commerce, Paris (Paris) rue Saint-Joseph, 3., 14 décembre 1851; MC/ET/IV/1273
      Nom, qualité: (M.) Chauny de, Edouard.
      Profession: négociant, Paris, rue Saint-Joseph, 3.
      Domicile: Paris (Paris) rue Saint-Joseph, 3.
      Nom, qualité: (M.) Beaupere, Romain Etienne.
      Relations: au service de l'intervenant 1
    - Succession, notoriete., 19 décembre 1851; MC/ET/IV/1273
      Nom, qualité: (M.) Devillaz, Victor Amedee.
      Profession: commissionnaire, Montmartre (Paris).
      Domicile: Montmartre (Paris)
    - Obligation, emprunt, 6000f., 19 décembre 1851; MC/ET/IV/1273
      Nom, qualité: (M.) Lajoux, Jean.
      Domicile: Paris (Paris) rue des Fosses-du-Temple, 46.
      Nom, qualité: (M.) Baucheron, Joseph Hippolyte.
      Domicile: Paris (Paris) rue Richer, 43
    - Testament, depot., 20 décembre 1851; MC/ET/IV/1273
      Nom, qualité: (M.) Coupin La Couprie, Marie Philippe.
      Profession: peintre (artiste), Versailles (Yvelines).
      Domicile: Versailles (Yvelines)
    - Obligation, emprunt, 18000f., 22 décembre 1851; MC/ET/IV/1273
      Nom, qualité: (M.) Hivelin, Charles Marie.
      Domicile: Paris (Paris) rue de Sevres, 137.
      Nom, qualité: (M.) Masson, Hubert.
      Domicile: Paris (Paris) rue de la Roquette, 8.
      Relations: beau-père de l'intervenant 1
    - Succession, transport de droits., 23 décembre 1851; MC/ET/IV/1273
      Nom, qualité: (M.) Albert, Simon.
      Profession: cultivateur, Guinkirchen (Moselle).
      Domicile: Guinkirchen (Moselle).
      Nom, qualité: (M.) Hestroffer, Pierre.
      Profession: ecclesiastique.
      Domicile: Ottonville (Moselle).
      Relations: 02GNC01
    - Testament, depot., 23 décembre 1851; MC/ET/IV/1273
      Nom, qualité: (M.) Gosselin, Jacques Remy.
      Domicile: Paris (Paris) rue Mandar, 9
    - Donation entre vifs., 24 décembre 1851; MC/ET/IV/1273
      Nom, qualité: (M.) Lensard, Jacob Etienne.
      Profession: layetier-emballeur, Paris.
      Domicile: Paris (Paris) rue Hauteville, 50.
      Nom, qualité: (Mme ou Mlle) Grenier, Louise Emilie.
    - Donation entre vifs., 24 décembre 1851; MC/ET/IV/1273
      Domicile: Paris (Paris) rue Hauteville, 50
    - Quittance, reglement de dette, 10000f., 26 décembre 1851; MC/ET/IV/1273
      Nom, qualité: (M.) Gouault, Rene Gabriel.
      Profession: employe à la banque de France, Paris.
      Domicile: Paris (Paris) rue du Petit-Carreau, 2.
      Nom, qualité: (M.) Cochin, Pierre.
      Profession: macon (maitre), Chapelle (la) (Paris).
      Domicile: Chapelle (la) (Paris) rue Dondeauville, 34.
      Relations: subrogé aux droits de l'intervenant 3.
      Nom, qualité: (M.) Brossard de Clery de, Louis Gabriel Edmond.
    - Procuration rente publique, rente etat 3%, 80f., 26 décembre 1851; MC/ET/IV/1273
      Nom, qualité: (Mme ou Mlle) Tardy, Claudine.
      Domicile: Montmartre (Paris) rue de la Reforme, 10.
      Nom, qualité: (M.) Tardif, Claude.
      Nom, qualité: (M.) Tardif, Amable Eugene.
      Profession: musicien (artiste), Montmartre (Paris).
    - Tutelle, compte., 26 décembre 1851; MC/ET/IV/1273
      Profession: tourneur en bois, Gisors (Eure).
      Domicile: Gisors (Eure).
      Nom, qualité: (M.) Bideaux, Charles Henri.
    - Transport, ratification, obligation, 1200f., 29 décembre 1851; MC/ET/IV/1273
      Nom, qualité: (M.) Brard, Pierre.
      Profession: soldat, Paris.
      Domicile: Paris (Paris) Esplanade des Invalides.
      Nom, qualité: (M.) Marx, Salomon.
      Domicile: Paris (Paris) rue Riboute, 8
    - Vente, fonds de commerce de marchand de vin, 8000f, Paris (Paris) rue des Jeuneurs, 1 rue Poissonniere, 5., 29 décembre 1851; MC/ET/IV/1273
      Nom, qualité: (M.) Soligny, Marin Francois.
      Domicile: Paris (Paris) rue des Jeuneurs, 1.
      Nom, qualité: (Mme ou Mlle) Pelletier, Bastienne.
      Domicile: Paris (Paris) rue Saint-Sauveur, 55.
      Nom, qualité: (M.) Plaquin, Francois Frederic.
      Profession: chalier, Paris.
      Nom, qualité: (M.) Serail, Jacques.
      Profession: conducteur de messageries-nationales, Paris.
      Domicile: Paris (Paris) rue Tiquetonne, 13
    - Procuration acte, gestion de société., 30 décembre 1851; MC/ET/IV/1273
      Nom, qualité: (M.) Bouleau, Louis Achille.
      Domicile: Paris (Paris) rue de la Banque, 20.
      Nom, qualité: (M.) Buhour, Eugene Hippolyte.
      Domicile: Paris (Paris) rue de Laval, 1
    - Testament, depot., 30 décembre 1851; MC/ET/IV/1273
      Nom, qualité: (M.) Gaspard, Auguste Adolphe Gaspard Desire.
      Domicile: Paris (Paris) rue Rambuteau, 23-25
    - Procuration acte, prise de possession de succession., 31 décembre 1851; MC/ET/IV/1273
      Nom, qualité: (Mme ou Mlle) Lecourt, Adelaide Celina.
      Domicile: Paris (Paris) rue Rambuteau, 5-7.
      Nom, qualité: (M.) Gaspard, Auguste Adolphe.
      Profession: bijoutier, Paris.
      Domicile: Paris (Paris) rue Rambuteau, 23-25.
      Nom, qualité: (M.) Massion, Barthelemy Hippolyte.
    - Succession, renonciation., 31 décembre 1851; MC/ET/IV/1273
      Domicile: Paris (Paris) rue Mandar, 2
  - Minutes. 1852, janvier, janvier 1852; MC/ET/IV/1274
  - Minutes. 1852, février - mars, février - mars 1852; MC/ET/IV/1275
  - Minutes. 1852, avril - mai, avril - mai 1852; MC/ET/IV/1276
  - Minutes. 1852, juin, juin 1852; MC/ET/IV/1277
  - Minutes. 1852, juillet - septembre, juillet - septembre 1852; MC/ET/IV/1278
  - Minutes. 1852, octobre - novembre, octobre - novembre 1852; MC/ET/IV/1279
  - Minutes. 1852, décembre, décembre 1852; MC/ET/IV/1280
  - Minutes. 1853, janvier - février, janvier - février 1853; MC/ET/IV/1281
  - Minutes. 1853, mars, mars 1853; MC/ET/IV/1282
  - Minutes. 1853, avril, avril 1853; MC/ET/IV/1283
  - Minutes. 1853, mai, mai 1853; MC/ET/IV/1284
  - Minutes. 1853, juin, juin 1853; MC/ET/IV/1285
  - Minutes. 1853, juillet - septembre, juillet - septembre 1853; MC/ET/IV/1286
    Acte(s) de la même période coté(s) séparément:
    Voir MC/ET/IV/1289: Tirage au sort entre les enfants de Ribes (31 août 1853)
  - Minutes. 1853, octobre - novembre, octobre - novembre 1853; MC/ET/IV/1287
  - Minutes. 1853, décembre, décembre 1853; MC/ET/IV/1288
  - Minute. 1853, 31 août, 31 août 1853; MC/ET/IV/1289
    Tirage au sort entre les enfants de Ribes.
    - Tirage au sort entre les enfants de Ribes. 1853, 31 août, 31 août 1853; MC/ET/IV/1289
      Voir aussi MC/ET/IV/1303/B: Liquidation de la succession de M. de Ribes (21 novembre 1855)
  - Minutes. 1854, janvier - février, janvier - février 1854; MC/ET/IV/1290
  - Minutes. 1854, mars, mars 1854; MC/ET/IV/1291
  - Minutes. 1854, avril - mai, avril - mai 1854; MC/ET/IV/1292
  - Minutes. 1854, juin - juillet, juin - juillet 1854; MC/ET/IV/1293
  - Minutes. 1854, août - septembre, août - septembre 1854; MC/ET/IV/1294
  - Minutes. 1854, octobre - novembre, octobre - novembre 1854; MC/ET/IV/1295
  - Minutes. 1854, décembre, décembre 1854; MC/ET/IV/1296
  - Minutes. 1855, janvier - février, janvier - février 1855; MC/ET/IV/1297
  - Minutes. 1855, mars - avril, mars - avril 1855; MC/ET/IV/1298
  - Minutes. 1855, 1er mai - 5 juin, 1er mai - 5 juin 1855; MC/ET/IV/1299
  - Minutes. 1855, 6 juin - 31 juillet, 6 juin - 31 juillet 1855; MC/ET/IV/1300
  - Minutes. 1855, août - septembre, août - septembre 1855; MC/ET/IV/1301
  - Minutes. 1855, 1er octobre - 19 novembre, 1er octobre - 19 novembre 1855; MC/ET/IV/1302
  - Minutes. 1855, 20 novembre - 31 décembre, 20 novembre - 31 décembre 1855; MC/ET/IV/1303/A
    Voir MC/ET/IV/1303/B: Liquidation de la succession de M. de Ribes (21 novembre 1855)
    Ancienne(s) cote(s):
    ET/IV/1303
  - Minute. 1855, 21 novembre, 21 novembre 1855; MC/ET/IV/1303/B
    Liquidation de la succession de M. de Ribes
    ET/IV/1303 bis
    - Liquidation de la succession de M. de Ribes. 1855, 21 novembre, 21 novembre 1855; MC/ET/IV/1303/B
      Voir aussi MC/ET/IV/1289: Tirage au sort entre les enfants de Ribes (31 août 1853)
  - Minutes. 1856, janvier - 1856, février, janvier 1856 - février 1856; MC/ET/IV/1304
  - Minutes. 1856, mars, mars 1856; MC/ET/IV/1305
  - Minutes. 1856, avril, avril 1856; MC/ET/IV/1306
  - Minutes. 1856, mai, mai 1856; MC/ET/IV/1307
  - Minutes. 1856, juin, juin 1856; MC/ET/IV/1308
  - Minutes. 1856, juillet, juillet 1856; MC/ET/IV/1309
  - Minutes. 1856, août - septembre, août - septembre 1856; MC/ET/IV/1310
  - Minutes. 1856, octobre - novembre, octobre - novembre 1856; MC/ET/IV/1311
  - Minutes. 1856, décembre, décembre 1856; MC/ET/IV/1312
  - Minutes. 1857, janvier, janvier 1857; MC/ET/IV/1313
  - Minutes. 1857, février, février 1857; MC/ET/IV/1314
  - Minutes. 1857, mars, mars 1857; MC/ET/IV/1315
  - Minutes. 1857, avril, avril 1857; MC/ET/IV/1316
    - Procès-verbal d'ouverture des opérations de liquidation des reprises d'Anne Césarine Jenny Roubaud, demeurant 84, rue de Dunkerque, veuve en premières noces de Jacques Auguste Blanc, contre son mari, Pierre Lamith Petit, photographe, demeurant 11, rue Cadet dont elle est séparée de corps et de biens., 16 avril 1857; MC/ET/IV/1316
      À la suite: Convention entre les mêmes (16 avril 1857)
      De l'image fixe à l'image animée (1820-1910), documents du Minutier central des notaires de Paris relatifs à l'histoire des photographes et de la photographie, par Marc Durand, Paris, Archives nationales, 2013 (sous presse), notice n° 3988 (version dématérialisée de l'instrument de recherche, les notices biographiques et compléments de descriptions d'actes ne se trouvent que sur la version papier de l'ouvrage, voir contexte dans le Plan d’orientation général - Notaires de Paris, guides thématiques du Minutier).
      Cadet (rue); Dunkerque (rue de); Roubaud, Anne Césarine Jenny; Blanc, Jacques Auguste; Petit, Pierre Lamith
  - Minutes. 1857, mai - juin, mai - juin 1857; MC/ET/IV/1317
  - Minutes. 1857, juillet, juillet 1857; MC/ET/IV/1318
  - Minutes. 1857, 1er août - 15 septembre, 1er août - 15 septembre 1857; MC/ET/IV/1319
  - Minutes. 1857, 16 septembre - 31 octobre, 16 septembre - 31 octobre 1857; MC/ET/IV/1320
    - Procuration par Benoît Claude Antoine Brutus Reynaud, graveur, à Marie Caroline Bellanger, son épouse, demeurant 8, rue du Val-de-Grâce, pour gérer et administrer tous leurs biens et affaires présents et à venir., 3 octobre 1857; MC/ET/IV/1320
      À la suite: autre procuration par le même pour la même pour recueillir la succession de son frère, Jean Hippolyte Bellanger (4 mars 1858).
      De l'image fixe à l'image animée (1820-1910), documents du Minutier central des notaires de Paris relatifs à l'histoire des photographes et de la photographie, par Marc Durand, Paris, Archives nationales, 2013 (sous presse), notice n° 4247 (version dématérialisée de l'instrument de recherche, les notices biographiques et compléments de descriptions d'actes ne se trouvent que sur la version papier de l'ouvrage, voir contexte dans le Plan d’orientation général - Notaires de Paris, guides thématiques du Minutier).
      Val-de-Grâce (rue du); Reynaud, Benoît Claude Antoine Brutus; Bellanger, Marie Caroline; Bellanger, Jean Hippolyte
    - Consentement par Marie Caroline Bellanger, épouse de Benoît Claude Antoine Brutus Reynaud, graveur, demeurant 8, rue du Val-de-Grâce et Jean Mathurin Émile Bellanger, commis architecte, demeurant 9, rue de Nemours, à Jean Antoine Bonnet, entrepreneur de menuiserie, demeurant même adresse, pour recueillir la succession de leur frère, Jean Hippolyte Bellanger., 8 octobre 1857; MC/ET/IV/1320
      De l'image fixe à l'image animée (1820-1910), documents du Minutier central des notaires de Paris relatifs à l'histoire des photographes et de la photographie, par Marc Durand, Paris, Archives nationales, 2013 (sous presse), notice n° 4248 (version dématérialisée de l'instrument de recherche, les notices biographiques et compléments de descriptions d'actes ne se trouvent que sur la version papier de l'ouvrage, voir contexte dans le Plan d’orientation général - Notaires de Paris, guides thématiques du Minutier).
      Nemours (rue de); Val-de-Grâce (rue du); Reynaud, Benoît Claude Antoine Brutus; Bellanger, Marie Caroline; Bellanger, Jean Mathurin Émile; Bonnet, Jean Antoine; Bellanger, Jean Hippolyte
    - Inventaire après décès de Jean Hippolyte Bellanger, dressé entre le 16 octobre 1857 et le 13 avril 1858, à son bureau au siège de la compagnie des Chemins de fer de l'Est et dans son appartement, au troisième étage d'une maison située 152, rue du Faubourg-Saint-Martin, où le défunt est mort le 25 septembre 1857, à la requête de ses frère et sœur, Jean Mathurin Émile Bellanger, commis architecte, demeurant même adresse et Marie Caroline Bellanger épouse de Benoît Claude Antoine Brutus Reynaud, demeurant 8, rue du Val-de-Grâce. (14 f.)., MC/ET/IV/1320
      De l'image fixe à l'image animée (1820-1910), documents du Minutier central des notaires de Paris relatifs à l'histoire des photographes et de la photographie, par Marc Durand, Paris, Archives nationales, 2013 (sous presse), notice n° 4249 (version dématérialisée de l'instrument de recherche, les notices biographiques et compléments de descriptions d'actes ne se trouvent que sur la version papier de l'ouvrage, voir contexte dans le Plan d’orientation général - Notaires de Paris, guides thématiques du Minutier).
      Val-de-Grâce (rue du); Faubourg-Saint-Martin (rue du); Reynaud, Benoît Claude Antoine Brutus; Bellanger, Marie Caroline; Bellanger, Jean Mathurin Émile; Bellanger, Jean Hippolyte
  - Minutes. 1857, novembre - décembre, novembre - décembre 1857; MC/ET/IV/1321
  - Minutes. 1858, janvier, janvier 1858; MC/ET/IV/1322
    - Réquisition de certificat de propriété par Marie Caroline Bellanger, épouse de Benoît Claude Antoine Brutus Reynaud, graveur, demeurant 8, rue du Val-de-Grâce et Jean Mathurin Émile Bellanger, commis architecte, demeurant 152, rue du Faubourg-Saint-Martin, tout deux héritiers de leur frère, Jean Hippolythe Bellanger et procuration par les mêmes à Jean Antoine Bonnet, entrepreneur de menuiserie, demeurant 9, rue de Nemours., 19 janvier 1858; MC/ET/IV/1322
      De l'image fixe à l'image animée (1820-1910), documents du Minutier central des notaires de Paris relatifs à l'histoire des photographes et de la photographie, par Marc Durand, Paris, Archives nationales, 2013 (sous presse), notice n° 4250 (version dématérialisée de l'instrument de recherche, les notices biographiques et compléments de descriptions d'actes ne se trouvent que sur la version papier de l'ouvrage, voir contexte dans le Plan d’orientation général - Notaires de Paris, guides thématiques du Minutier).
      Nemours (rue de); Val-de-Grâce (rue du); Faubourg-Saint-Martin (rue du); Reynaud, Benoît Claude Antoine Brutus; Bellanger, Marie Caroline; Bellanger, Jean Mathurin; Bonnet, Jean Antoine; Bellanger, Jean Hippolyte
  - Minutes. 1858, février, février 1858; MC/ET/IV/1323
  - Minutes. 1858, mars, mars 1858; MC/ET/IV/1324
    - Cahier des charges pour la vente d'un terrain d'une contenance de 250,62 m², situé rue La Fayette, à la requête de Marie Caroline Bellanger, épouse de Benoît Brutus Reynaud, graveur, demeurant 8, rue du Val-de-Grâce et actuellement 47, rue Letellier à Grenelle et Jean Mathurin Émile Bellanger, commis architecte, demeurant 152, rue du Faubourg-Saint-Martin et actuellement 240, rue Saint-Jacques. La mise à prix est fixée à 10 000 francs., 29 mars 1858; MC/ET/IV/1324
      À la suite: procès-verbal d'adjudication au profit de Me Pierre Stanislas Gérin, notaire, et déclaration de command par le même au profit de Noël Étienne Carret, pour la somme principale de 20 100 francs (29 mars 1858)
      De l'image fixe à l'image animée (1820-1910), documents du Minutier central des notaires de Paris relatifs à l'histoire des photographes et de la photographie, par Marc Durand, Paris, Archives nationales, 2013 (sous presse), notice n° 4251 (version dématérialisée de l'instrument de recherche, les notices biographiques et compléments de descriptions d'actes ne se trouvent que sur la version papier de l'ouvrage, voir contexte dans le Plan d’orientation général - Notaires de Paris, guides thématiques du Minutier).
      La-Fayette (rue); Val-de-Grâce (rue du); Letellier (rue); Faubourg-Saint-Martin (rue du); Saint-Jacques (rue); Reynaud, Benoît Claude Antoine Brutus; Bellanger, Marie Caroline; Bellanger, Jean Mathurin Émile; Gérin, Pierre Stanislas; Carret, Noël Étienne
  - Minutes. 1858, avril - mai, avril - mai 1858; MC/ET/IV/1325
    - Cahier des charges pour la vente d'un fonds de photographie situé 32, rue Louis-le-Grand, dépendant de la faillite d'Émile Pigelet dit Defonds, photographe, demeurant même adresse, à la requête d'Ignace Romuald Pluzanski, syndic de faillite. La mise à prix est fixée à 5 000 francs., 21 mai 1858; MC/ET/IV/1325
      À la suite: procès-verbal d'adjudication au profit de Pierre Amblard, négociant, demeurant 11, rue Bonaparte, pour la somme principale de 3 400 francs. 1858, 26 mai Déclaration de command au profit d'Ange Joseph Camaret, artiste, demeurant 16, rue Saint-Florentin, et Louis Alexandre Dalligny, artiste, demeurant 23, rue Turgot (25 mai 1858)
      De l'image fixe à l'image animée (1820-1910), documents du Minutier central des notaires de Paris relatifs à l'histoire des photographes et de la photographie, par Marc Durand, Paris, Archives nationales, 2013 (sous presse), notice n° 4048 (version dématérialisée de l'instrument de recherche, les notices biographiques et compléments de descriptions d'actes ne se trouvent que sur la version papier de l'ouvrage, voir contexte dans le Plan d’orientation général - Notaires de Paris, guides thématiques du Minutier).